【裁判字號】    98,抗,216
【裁判日期】    980911
【裁判案由】    本票裁定
【裁判全文】
臺灣桃園地方法院民事裁定               98年度抗字第216號
抗  告  人  乙○○
相  對  人  甲○○
                        之2
上列抗告人因與相對人甲○○間本票裁定事件，抗告人對於中華
民國98年7 月22日本院司法事務官98年度司票字第4820號第一審
裁定提起抗告，本院裁定如下：
    主    文
抗告駁回。
抗告程序費用新臺幣壹仟元由抗告人負擔。
    理    由
一、按在票據上簽名者，依票上所載文義負責，執票人向本票發
    票人行使追索權時，得聲請法院裁定後強制執行，票據法第
    5 條第1 項、第123 條分別定有明文。次按本票執票人，依
    票據法第123 條規定，聲請法院裁定許可對發票人強制執行
    ，性質上係屬非訟事件，此項聲請之裁定及抗告法院之裁定
    ，僅依非訟事件程式以審查強制執行許可與否，並無確定實
    體上法律關係存否之效力，如發票人就票據債務之存否有爭
    執時，應由發票人另提起訴訟，以資解決（最高法院56年台
    抗字第714 號、57年台抗字第76號判例要旨參照）；又執票
    人執記載免除作成拒絕證書之本票裁定准予強制執行時，非
    但毋庸提出已為付款提示之證據，且受聲請之法院亦僅就本
    票形式上之要件是否具備予以審查即為已足。
二、本件抗告意旨略以：抗告人不服鈞院98年度司票字第4820號
    本票裁定事件，特於法定期間內提起抗告，除另狀補提理由
    外，謹先聲明如上云云。
三、經查：本件相對人主張其執有抗告人所簽發，如原裁定所示
    之本票1 紙，並免除作成拒絕證書，詎屆期提示未獲付款，
    依票據法第123 條聲請裁定許可強制執行等情，已據其提出
    本票1 紙為證據。經查，相對人提出之該紙系爭本票，已記
    載發票人、發票日、到期日、票面金額等項，又系爭本票雖
    未記載付款地，惟發票人即抗告人乙○○之住所設於桃園縣
    桃園市○○○街6 號13樓之3 ，業據抗告人於抗告狀中記載
    明確，依票據法第120 條第4 項、第5 項之規定，應以上址
    為付款地，核屬本院轄區，則原裁定予以准許，形式上審查
    即無不合。抗告人既未具體陳明其抗告理由，且原審裁定形
    式審查於法並無違誤，從而，本件抗告，為無理由，應予駁
    回。
四、據上論結，本件抗告為無理由，依非訟事件法第46條、第21
    條第2 項、第24條第1 項，民事訴訟法第495 條之1 第1 項
    、第449 條第1 項、第78條，裁定如主文。
中    華    民    國    98    年    9     月    11    日
                  民事第三庭  審判長法  官  張天民
                                    法  官  陳筱蓉
                                    法  官  陳心婷
正本係照原本作成。
如不服本裁定，僅得於收受本裁定正本送達後10日內，以適用法
規顯有錯誤為理由，向本院提出再抗告狀，（須附繕本一份及繳
納再抗告裁判費新台幣1,000 元），經本院許可後紿可再抗告。
中    華    民    國    98    年    9     月    11    日
                                    書記官  林君燕


司法院資訊處製作；財團法人民間司法改革基金會備份。
